# 请教陈版，重点软件企业退回企业所得税账务处理问题

提问人：wx_5f6c69296a3f 时间：2023-03-22 19:52:08
陈老师及各位老师好，请教如果高新技术企业符合重点软件企业资格（执行税率为10%）（这个资格一般在下个年初3-4月申请），下年度税务局退回的5%（15%和10%差额）企业所得税，属于税收返还吗？符合政府补助准则吗？如何账务处理？
目前公司处理为冲减当期所得税费用，不做为政府补助处理。不知理解是否恰当，望赐教！！！

回答人：chenyiwei
该项退还是依据税法规定作出的，故不属于政府补助。会计上可冲减收到当期的所得税费用，现金流量表中作为收到的税费返还列报。